Inventaris van het archief van de Legerraad, 1945-1994
Nationaal Archief, Den Haag
Matrix: gesprek van de voorzitter van de Legerraad met de voorzitter van de stuurgroep "Begeleiding Reorganisatie Ministerie van Defensie" inzake de Matrixorganisatie 214
Matrix: hoofdstuk V 209 210 212 214 215 220 262 266 267 268
Matrix: materiële exploitatiekosten van de matrixorganisatie 219
Matrix: memorandum "Chef van de Landmachtstaf" 224
Matrix: organisatiestructuur van het Ministerie van Defensie 698
Matrix: overzicht 1 (materieel) 208
Matrix: personeelsproblematiek 227 230 232
Matrix: richtlijnen en aanwijzingen ten behoeve van de studie "Matrix" 204 206 247 262 266
Matrix: studie "Matrix" 247 249 258 270 271 272 273
Matrix: voorstudie "Dienstplichtpotentieel" 216
Matrix: voorstudie "Rationalisatie in Internationaal Verband" 213 214
Matrix: vragen van de Staatssecretaris en de Secretaris-Generaal van Defensie betreffende de matrixorganisatie 224 227 230 235
Mechanisatie: mechanisatie van de mobilisabele component van het Eerste Legerkorps 136
Mechlua: projectbureau "Mechlua" 127
Mechlua: studiegroep "Mechlua" 129
Mededelingen: regeling van de Secretaris-Generaal voor het verzenden van interne mededelingen 310 311
Medegebruik: medegebruik van de vliegbasis Woensdrecht 105
Medegebruik: medegebruik van sportfaciliteiten door derden 181
Medezeggenschap: marktconforme medezeggenschap 884
Medezeggenschap: medezeggenschap bij Defensie 940
Medezeggenschap: structuur medezeggenschap Haagse Staven van de Koninklijke Landmacht 913 923
Medisch-sociale nazorg: onderzoek "Periodieke Medisch-Sociale Nazorg Mindervalide Gewezen militairen" 289 290 291
Medisch-sociale nazorg: werkgroep "Periodieke Medisch-Sociale Nazorg Mindervalide Gewezen Militairen" 209 289 290 291 338 339 341
Medium girderbrug: uitbreiding van gebruiksmogelijkheden van medium girderbrugmaterieel 745
Meerjarenplannen: defensie-meerjarenplan "Milieu" 990
Meerjarenplannen: meerjarenplan "Infrastructuur" 199 201
Messes: statuten van korporaalsmesses 118
Meteorologie: situatierapport "Meteorologie-uitrusting" 252
Middelbaar beroepsonderwijs: memorandum betreffende middelbaar beroepsonderwijs-problematiek 622
Middelen: werkgroep "Doeleinden, Uitgangspunten en Middelen van het Defensie Personeelsbeleid" 451 493
Middelenafspraak: middelenafspraak 1992-1996 901
Middelenafspraak: richtlijnen "Middelenafspraak" 904 959 960
Middelzware Transportcompagnie 110: mobilisabel stellen 789 801
Middenlaag: behoeftestelling "Koninklijke Landmacht Implementatie Middenlaag" 931
Middenlaag: middenlaagsystemen 903 924 950
Middenlaag: projectteam "Vooronderzoek Koninklijke Landmacht Implementatie Middenlaag" 921
Middenlaag: realisatie "Koninklijke Landmacht Implementatie Middenlaag" 926
Mijnen: administratieve fouten met mijnen 67
Mijnen: lezing over mijnensystemen 736
Mijnen: manueel mijnensysteem 761 784 788
Mijnen: mechanische antitankmijnenlegsystemen 238 242 405 617 618 621 687 769
Mijnen: ongeval met mortiermijn 552 574
Mijnen: riviermijnen 76
Mijnen: verschiet- / verstrooibaar mijnensysteem 717 788 800 808 812 866
Mijnen: voordracht "Mechanisch Antitankmijnenlegsysteem" 358 361 364 365
Milan: evaluatierapport "Milan" 114
Milieu: defensie-meerjarenplan "Milieu" 990
Milieu: handleiding en uitvoeringsprogramma "Milieuzaken Koninklijke Landmacht" 824 827
Militair: rapport "Verhouding Militair / Burger" 64
Militair hospitaal: interdepartementale werkgroep "Militair Hospitaal" 571
Militair Hospitaal "Dr. A. Mathijsen": 250-bedden variant 706
Militair Hospitaal "Dr. A. Mathijsen": doelstelling en taken 196 204
Militair Hospitaal "Dr. A. Mathijsen": infrastructuur 64 436 438 440 473 488 496 504
Militair Hospitaal "Dr. A. Mathijsen": instelling van het College van Overleg 448 824
Militair Hospitaal "Dr. A. Mathijsen": jaarverslag van het College van Overleg 674 710
Militair Hospitaal "Dr. A. Mathijsen": organisatie 502 503 504 530 532
Militair Hospitaal "Dr. A. Mathijsen": organisatieonderzoek 602 653 655 656
Militair Hospitaal Paramaribo: infrastructuur 116
Militair hospitaalfunctie: opheffing 704
Militair Penitentiair Centrum: infrastructuur 949 968
Militair personeel: bezoldiging van militair personeel 663 926
Militair Psychologische- en Sociologische Dienst: onderscheidingstekenen 202
Militair Revalidatiecentrum: memorandum "Militair Revalidatiecentrum" 373
Militair Revalidatiecentrum: werkgroep "Militair Revalidatiecentrum" 583
Militair Sociale Dienst: organisatie 107
Militair Straf- en Tuchtrecht: herziening van het Militair Tuchtrecht 135
Militair Straf- en Tuchtrecht: registratie van straf- en tuchtrechtelijke straffen van militairen 153
Militair Straf- en Tuchtrecht: stuurgroep "Militair Straf- en Tuchtrecht" 662
Militair Straf- en Tuchtrecht: wijziging van het Militair Straf- en Tuchtrecht 406
Militair-strategische ontwikkelingen: studie "Militair-Strategische Ontwikkelingen" 731 779
Militaire Administratie: projectgroep "Militaire Administratie" 572 597 640 674 740
Militaire attachés: bezoek van militaire attachés aan de Koninklijke Landmacht 799
Militaire bijstand: voorstel voor reactietijdverbetering van de Koninklijke Landmacht bij ordeverstoringen (militaire bijstand) 91
Militaire Bloedtransfusiedienst: reorganisatie 845 860
Militaire Inlichtingendienst: bezoek van een delegatie van de Militaire Inlichtingendienst aan Moskou en St. Petersburg 982
Militaire Inlichtingendienstcompagnie 101: verplaatsing 925 932 977
Militaire Missie: commissie van onderzoek rol van de Militaire Missie in Suriname 555 577
Militaire Missie: omvang van de Militaire Missie te Washington 525
Militaire muziek: carrièregang militaire muziek 108
Militaire muziek: functie onderscheidingstekenen 553 554
Militaire muziek: reorganisatie van de dienstplichtige militaire muziek 906 927 928 931
Militaire muziek: reorganisatie van de Militaire Muziek Krijgsmacht 962
Militaire muziek: werkgroep "Militaire Muziek" 962
Militaire muziek: werkgroep "Toelagen en Vergoedingen Militaire Muziek" 298 431
Militaire rampenbestrijding: oprichting bureau Militaire Rampenbestrijding 921
Militaire Spectator: artikel ter gelegenheid van de 1000e vergadering van de Legerraad 500 508
Militaire tehuizen: commissie "Subsidiebeleid Militaire Tehuizen" (commissie Fockema Andreae) 84 86
Militaire tehuizen: militaire tehuizen en vormingscentra 64 68 69 70 73 74 75 84 85 86 90 91 92 93 94 96 101
Militaire tehuizen: politieke activiteiten in militaire tehuizen 87
Militaire Vrouwenafdeling: opheffing van het Opleidingscentrum Militaire Vrouwenafdeling 393
Militaire Vrouwenafdeling: rangen- en bezoldigingsstelsel van personeel van de Onderafdeling Geneeskundige Dienst van de Militaire Vrouwenafdeling 59
Minderheden: integratie van etnische- en culturele minderheden 792 802 886
Mindervaliden: onderzoek "Periodieke Medisch-Sociale Nazorg Mindervalide Gewezen Militairen 289 290 291
Mindervaliden: werkgroep "Periodieke Medisch-Sociale Nazorg Mindervalide Gewezen Militairen" 209 289 290 291 338 339 341
Minister van Defensie: bespreking met de Minister van Defensie betreffende de matrix-organisatie 219 222
Minister van Defensie: bezoek van de Minister van Defensie aan de Deense Minister van Defensie 783
Minister van Defensie: bezoek van de Minister van Defensie aan de Nederlandse Antillen 311
Minister van Defensie: bezoek van de Minister van Defensie aan de oefening Donderslag 109
Minister van Defensie: bezoek van de Minister van Defensie aan de Verenigde Staten 265
Minister van Defensie: bezoek van de Minister van Defensie aan Suriname 97
Minister van Defensie: informatie van de Minister van Defensie aan de Minister van Buitenlandse Zaken betreffende de afslankingsoperatie bij Defensie 707
Ministerial Guidance: voorstel tot opstellen van de Ministerial Guidance 74
Ministerie van Binnenlandse Zaken: Formatiecommissie Ministerie van Binnenlandse Zaken 82
Ministerie van Binnenlandse Zaken: organisatiestructuur 676
Ministerie van Buitenlandse Zaken: informatie van de Minister van Defensie aan de Minister van Buitenlandse Zaken betreffende de afslankingsoperatie bij Defensie 707
Ministerie van Buitenlandse Zaken: richtlijnen van de Secretaris-Generaal inzake de behandeling van telegrammen van het Ministerie van Buitenlandse Zaken 83 124
Ministerie van Defensie: dienstcommissie 414
Ministerie van Defensie: herstructurering Ministerie / Koninklijke Landmacht 830 832 835 841 845 848 849 852 854 855 856 857 859 860 861 871 881 884 892 903 915 927 934 959
Ministerie van Defensie: organisatie 199 478 603 994
Ministerie van Defensie: organisatiestructuur met betrekking tot de matrix-organisatie 698
Ministerie van Defensie: personeelssterkte van het Ministerie van Defensie 1968-1970 77 79 80 83 85 87 88 89 90
Ministerie van Defensie: reorganisatie van de topstructuur van het Ministerie van Defensie 131 145 153 163 164 167 168 171 172 187 196 199 496 587 819 820 852
Ministerie van Defensie: stuurgroep "Begeleiding Reorganisatie Ministerie van Defensie" 168 186 187 191 194 196 200 204 206 208 209 213 215 218 220 221 222 223 224 225 226 229 230 231 235 236 237 238 239 242 244 245 246 247 249 250 251 252 253 254 273 461
Ministerie van Defensie: stuurgroep "Omvang Ministerie van Defensie" 604 612 616 643
Ministerie van Defensie: werkgroep "Koninklijke Landmacht" van de stuurgroep "Begeleiding Reorganisatie Ministerie van Defensie" 212 224 232 240 259 262 263 264 265 266 267 785
Ministerieel deel van de Koninklijke Landmacht: formatievaststellingsprocedure 680
Mission Statement: bijstelling van het Mission Statement Koninklijke Landmacht 958
Mitrailleur: .303"-munitie voor de lichte mitrailleur Bren 58
Mitrailleur: opheffing 101 Peloton Vierling Mitrailleurs 247
Mobiel oorlogshoofdkwartier: mobiel oorlogshoofdkwartier ten behoeve van de Allied Forces Central Europe 252
Mobiele veldkeukens: eindrapport "Mobiele Veldkeukens" 755
Mobiele veldkeukens: memorandum "Instroom / Doorstroom van Mobiele Veldkeukens" 795
Mobilisabele component: mobilisabele component van de Koninklijke Landmacht 742
Mobilisabele eenheden: opheffing van mobilisabele eenheden 78
Mobilisatie: Mobilisatievoorschrift 86
Mobilisatie: stuurgroep "Mobilisatieaangelegenheden" 726 785
Mobilisatiecomplexen: infrastructuur mobilisatiecomplex Beek 945
Mobilisatiecomplexen: stuurgroep "Vervroegd Afstoten van Verouderd Materieel in Mobilisatiecomplexen" 622
Mortiercompagnie Luchtmobiel 11: omvorming van 11 Pantserinfanteriebataljon tot 11 Infanteriebataljon Luchtmobiel en 11 Mortiercompagnie Luchtmobiel 880 886
Mortieren: mortieren 120 mm 67
Mortiermijn: ongeval met mortiermijn 552 574
Mortieropsporingsradar: dienstreis ten behoeve de aanschaf van een mortieropsporingsradar 67 344
Moskou: bezoek van een delegatie van de Militaire Inlichtingendienst aan Moskou en St. Petersburg 982
Moto Guzzi: informatie betreffende het project "Moto Guzzi" 631
Motorrijwielen: Moto Guzzi 631
Motorrijwielen: Triumph 406
Multinational Division (Air Mobile)-Central: oprichting Headquarters 969
Multinational Force and Observers: informatie betreffende de uitzending van de Multinational Force and Observers naar de Sinaï 473
Multiple Launch Rocket System: aanschaf van het Multiple Launch Rocket System 672 692 694
Multiple Launch Rocket System: informatie betreffende het Multiple Launch Rocket System voor de Vaste Commissie voor Defensie van de Tweede Kamer der Staten-Generaal 690
Multiple Launch Rocket System: onderhoud aan het Multiple Launch Rocket System 926
Multiple Launch Rocket System: planningsmemorandum "Multiple Launch Rocket System" 768
Multiple Launch Rocket System: problematiek met betrekking tot het Multiple Launch Rocket System 571
Multiple Launch Rocket System: voortzetting van het project "Multiple Launch Rocket System" 697
Munga: memorandum betreffende de omwisseling van de Munga 66
Munitie: .30"-munitie voor het geweer Garand 58
Munitie: .303"-munitie voor de lichte mitrailleur Bren 58
Munitie: 25 mm-munitie 605
Munitie: 105 mm Armour Piercing Fin Stabilised Discarding Sabbot / Tracer- munitie 315 414
Munitie: 120 mm High Explosive Anti Tank-munitie 485
Munitie: 155 mm Autonomous Precision Guided Munition 666 692 726 743 769 772
Munitie: afvoer van overtollige munitie 63 64
Munitie: beproeving van kinetische energie-munitie 622
Munitie: briefing "Munitie" 254 514
Munitie: kasgeld in de munitiesfeer 280
Munitie: memorandum "Artilleriemunitie" 791
Munitie: memorandum betreffende de ontwikkeling van nieuwe wapen- en munitiesystemen 68
Munitie: memorandum betreffende de inschakeling van de N.V. Franerex bij de sloop van munitie 108
Munitie: memorandum "Veiligheid van Munitie" 56 924
Munitie: memorandum "Voorziening en Beheer van Munitie" 776
Munitie: munitie voor de YPR 765 290
Munitie: munitie-informatiesysteem 931 940
Munitie: Munitiecommissie 227 230 263 268 300
Munitie: munitieproblematiek 260 262 263 268 269 275 276 285 287 290 292 297 298 300 317 349 386 387 390 400 420 464 466 467 469
Munitie: nota van de Algemene Rekenkamer inzake munitie 681 775
Munitie: ontwikkeling van munitie voor bestrijding van lichte pantservoertuigen 76
Munitie: opleg / opslag van munitie 56 78 90 316
Munitie: opleidingsdefecten in verband met munitietekorten 254
Munitie: projectgroep "Behoeftebepaling Aanschaf Munitie" 426
Munitie: projectteam "Situatierapport Munitie" 397
Munitie: ter beschikking stellen van extra gelden voor munitie voor het project "YPR 765" 290
Munitie: voorraadsituatie 75 185 187 188 207 208 224 254 260 263 268 287 289 290 441 605
Munitie: werkgroep "Munitiebevoorrading in de Jaren '80" 586
Munitie: werkgroep "Munitiebevoorradingssysteem na 1975" 392 586
Munitieaanvullingsplaatscompagnie 129: mobilisabel stellen 789 801
Munitiebevoorradingsbatterij 8: opheffing 900 906
Munitiedepotcompagnie 580: opheffing 593
Munitiedepotcompagnie 581: opheffing 938 946
Munitiemagazijnen: veiligheid van munitiemagazijnen 68 321
Munitiemagazijnencomplex Coevorden: overname door het Nationaal Logistiek Commando 940 961
Munitiemagazijnencomplex Veenhuizen: capaciteit 535
Munitiemagazijnencomplex Veenhuizen: infrastructuur 135 138 143 448 511
Munitiemagazijnencomplex Veenhuizen: vooronderzoeksteam "Besturingssysteem Munitiemagazijnencomplex Veenhuizen" 448 507
Munitiewerkplaats 566: planningsmemorandum "Concentratie 566 Munitiewerkplaats" 766 788
Münster: infrastructuur 978 980
Museum: controle Koninklijk Nederlands Leger- en Wapenmuseum "Generaal Hoefer" 947
Mutual Balanced Force Reduction: relatie met de Defensienota 144 146
Mutual Balanced Force Reduction: voorstudie "Mutual Balanced Force Reduction" 329
N
Naamgeving: naamgeving van de functies "Logistiek", Techniek en "Aanschaf" 81
Naamgeving: naamgeving van elementen van dirigerende organen 80
Naamgeving: voorstel naamgeving aan elementen van dirigerende organen 80
Naamswijziging: naamswijziging van het "Garderegiment Prinses Irene" in "Garderegiment Fuseliers Prinses Irene" 54
Naamswijziging: naamswijziging van het "Wapen van de Verbindingsdienst" 66 72
Nabijheidsbuizen: investeringsmodel "Nabijheidsbuizen" 402
Nabijheidsbuizen: memorandum betreffende de ontwikkeling van nabijheidsbuizen 70
Nachtpermissie: ministeriële beschikking "Nachtpermissie" 234
Nachtpermissie: regeling "Nachtpermissie" 224 227
Nachtzicht- en richtapparatuur en waarnemingsmiddelen: voor de Leopard I 655 656 663 665 669
Nachtzicht- en richtapparatuur en waarnemingsmiddelen: voor de Leopard II 392
Nachtzicht- en richtapparatuur en waarnemingsmiddelen: voor de Tube-launched Optically-tracked Wire-guided Missile (TOW) 577 616
Nachtzicht- en richtapparatuur en waarnemingsmiddelen: voor de YPR 765 510 650 662 669
Nadienen: stimuleringsbeleid "Vrijwillig Nadienen" 642
Nationaal Commando: plan van aanpak voor het formeren van het Nationaal Commando 960 985
Nationaal Commando: planconcept voor het Nationaal Commando 983
Nationaal Commando: stuurgroep "Nationaal Commando" 70 71 72 73 75 77 78 79 80
Nationaal Logistiek Commando: bundeling van logistieke bedrijven in de Nationale Sector onder de commandant van het Nationaal Logistiek Commando 636
Nationaal Logistiek Commando: evaluatie verslag betreffende de proef "Taakstellende Programma's Bevelhebber der Landstrijdkrachten: Defensieplannen Commandant van het Nationaal Logistiek Commando" 939
Nationaal Logistiek Commando: indelingsembleem 181
Nationaal Logistiek Commando: nota "Taakverdeling Directie Materieel Koninklijke Landmacht: Defensieplannen Nationaal Logistiek Commando" 593
Nationaal Logistiek Commando: onderbrenging van de onderhoudsorganisatie van het oefen- en schietterrein Kamp Lauwersmeer 932 937
Nationaal Logistiek Commando: oprichting van het Nationaal Logistiek Commando 146
Nationaal Logistiek Commando: overdracht componentenherstel van het Eerste Legerkorps aan het Nationaal Logistiek Commando 582 590 593
Nationaal Logistiek Commando: overdracht van functies van de Verzorgingscommando's aan het Nationaal Territoriaal Commando 875
Nationaal Logistiek Commando: overname van het Munitiemagazijnencomplex Coevorden 940 961
Nationaal Logistiek Commando: reorganisatie 909 915 916 928
Nationaal Logistiek Commando: targets voor 1994 980
Nationaal Logistiek Commando: verplaatsing van de sectie Burgerpersoneel II 512
Nationaal Territoriaal Commando: bezoek van de Bevelhebber der Landstrijdkrachten aan het Nationaal Territoriaal Commando 941
Nationaal Territoriaal Commando: herstructurering van de geneeskundige structuur van het Nationaal Territoriaal Commando 762 767
Nationaal Territoriaal Commando: integratie geneeskundige structuur van het Nationaal Territoriaal Commando met die van het Eerste Legerkorps 792
Nationaal Territoriaal Commando: oprichting 143
Nationaal Territoriaal Commando: organisatie van geneeskundige deelsystemen van het Nationaal Territoriaal Commando 711 750 762
Nationaal Territoriaal Commando: overheveling van sociaal-medische controle taken van het Nationaal Territoriaal Commando naar de Directie Dienstplichtzaken 966
Nationaal Territoriaal Commando: overname van functies van de Verzorgingscommando's van het Nationaal Logistiek Commando 875
Nationaal Territoriaal Commando: reorganisatie van de Veldartillerie van het Nationaal Territoriaal Commando 813
Nationaal Territoriaal Commando: werkgroep "Nationaal Territoriaal Commando" 140
Nationale militaire autoriteit: taak / verantwoordelijkheid 103
Nationale Raad Welzijn Militairen: balansvergadering 1964 63
Nationale Raad Welzijn Militairen: balansvergadering 1965 65
Nationale Raad Welzijn Militairen: balansvergadering 1966 67
Nationale Raad Welzijn Militairen: balansvergadering 1967 68
Nationale Raad Welzijn Militairen: balansvergadering 1968 70
Nationale Raad Welzijn Militairen: balansvergadering 1970 89
Nationale Raad Welzijn Militairen: balansvergadering 1971 103
Nationale Raad Welzijn Militairen: balansvergadering 1974 142
Nationale Raad Welzijn Militairen: verslagen van vrijetijdgesprekken 108
Nationale Reserve: beleidsplan "Reservepersoneel" 823 833
Nationale Reserve: bezoldiging van personeel van de Nationale Reserve 747 751
Nationale Reserve: controle Nationale Reserve 819
Nationale Reserve: financiële rechtspositie van het personeel van de Nationale Reserve 747 751
Nationale Reserve: herstructurering Nationale Reserve 98 109 111
Nationale Reserve: organisatie 374 474 546 925 933
Nationale Reserve: regeling "Nationale Reserve" 819
Nationale Reserve: sterkte 52
Nationale Sector: bundeling van logistieke bedrijven in de Nationale Sector onder de commandant van het Nationaal Logistiek Commando 636
Nationale Sector: centralisatie tweede echelons onderhoud en materieelbeheer in de Nationale Sector 156 223 224 305
Nationale Sector: geneeskundige verzorging in de Nationale Sector 588
Nationale Sector: herstructurering van de Nationale Sector 946
Nationale Sector: herziening van de logistieke structuur in de Nationale Sector 132 136 142 144 145
Nationale Sector: memorandum betreffende de behoefte aan vercijferapparatuur in de Nationale Sector en het Operatie Achtergebied 350
Nationale Sector: memorandum "Topfuncties in de Nationale Sector" 131 141
Nationale Sector: organisatorische indeling van beheerscentra in de Nationale Sector 163 164
Nationale Sector: planconcept "Herstructurering in de Nationale Sector" 932 940 941
Nationale Sector: projectbureau "Herstructurering Onderhoud in de Nationale Sector" 744 754 763 764 821 826 828 875 877
Nationale Sector: projectbureau "Rationalisering Logistieke Functies in de Nationale Sector" 138 143 149 161
Nationale Sector: projectgroep "Bedrijfsgericht Logistiek Informatiesysteem ten Behoeve van het 3e tot en met 5e Echelons Onderhoud in de Nationale Sector" 381 383 712
Nationale Sector: projectteam "Bundeling van Logistieke Bedrijven in de Nationale Sector onder één Commandant" 775
Nationale Sector: projectteam "Herstructurering Onderhoud in de Nationale Sector" 754 755 757 762 763 764 766 774 775 783 784 794 796 797 800 808 809 810 815 816 821 823 825 826 828 837 842 847 848 855 860 861 863 864 865 869 875 876 877 880 882 883 888 892 895 899 900 911 913 920 922
Nationale Sector: rapport "Verbindingen in de Nationale Sector en het Operatie Achtergebied" 273 289
Nationale Sector: rationalisatie 3e tot en met 5e echelons logistieke installaties in de Nationale Sector 138 143 149 161 226
Nationale Sector: realisatie rationalisering van de logistieke structuur in de Nationale Sector 118 123 126 132 146
Nationale Sector: regionalisatie van de geneeskundige dienst in de Nationale Sector 382 440
Nationale Sector: reorganisatie van de geneeskundige opvang en -afvoer in de Nationale Sector 748
Nationale Sector: reorganisatie van de Nationale Sector 139
Nationale Sector: statische verbindingssystemen voor de Nationale Sector 289
Nationale Sector: stuurgroep "Rationalisering Logistieke Structuur in de Nationale Sector" 132
Nationale Sector: voordracht "Verbindingen in de Nationale Sector" 273
Nationale Sector: werkgroep " Tweede Echelons Logistieke Functies in de Nationale Sector" 188
NATO: cursus NATO Defence College 132
NATO: NATO Panel on Operational Research 82
NATO: NATO-project "Crest High" 135
NATO: NATO Public information 185 187
NATO - Zie ook: "Noord-Atlantische Verdragsorganisatie".
Nazorg: onderzoek "Periodieke Medisch-Sociale Nazorg Mindervalide Gewezen Militairen 289 290 291
Nazorg: werkgroep "Periodieke Medisch-Sociale Nazorg Mindervalide Gewezen Militairen" 209 289 290 291 338 339 341
Nederlands Administratief Korps: plaatsingstermijn bij het Nederlands Administratief Korps bij het Supreme Headquarters Allied Powers Europe 127
Nederlands Administratief Korps: reorganisatie van de Nederlands Administratief Korps-organisatie in Duitsland 940
Nederlands Defensie Planningsproces: commentaar op proeve van het voorlopig voorschrift "Nederlands Defensie Planningsproces / Programmabudgettering" 243 244 245
Nederlands Defensie Planningsproces: handleiding "Nederlands Defensie Planningsproces" 744
Nederlands Defensie Planningsproces: memorandum "Voorstudies Nederlands Defensie Planningsproces" 297 299 589 590 613
Nederlands Defensie Planningsproces: opbouw van een informatiesysteem ten behoeve van het Nederlands Defensie Planningsproces 156
Nederlands Defensie Planningsproces: projectgroep "Nederlands Defensie Planningsproces" 187
Nederlands Defensie Planningsproces: stand van zaken betreffende voorstudies voor het Nederlands Defensie Planningsproces 303 308 311 316 321 327 336 385 417
Nederlands Defensie Planningsproces: tekstwijzigingen in het Nederlands Defensie Planningsproces 320
Nederlands Defensie Planningsproces: voorstudies voor het Nederlands Defensie Planningsproces: "Europese Samenwerking op Defensiegebied" 313 315
Nederlands Defensie Planningsproces: voorstudies voor het Nederlands Defensie Planningsproces: "Financiële Aspecten van Invloed op de Defensiefinanciering" 309
Nederlands Defensie Planningsproces: voorstudies voor het Nederlands Defensie Planningsproces: "Grondslagen Personeelsvoorzieningsbeleid" 318